【裁判字號】    99,聲減,10
【裁判日期】    990209
【裁判案由】    聲請減刑等
【裁判全文】
臺灣高等法院臺中分院刑事裁定          99年度聲減字第10號
聲  請  人  臺灣高等法院臺中分院檢察署檢察官
受  刑  人  甲○○
上列受刑人因麻醉藥品管理條例等案件，已經判決罪刑確定，聲
請人聲請減刑及定應執行之刑（聲請案號：99年度聲減字第8號
），本院裁定如下：）
    主  文
甲○○所犯如附表所列各罪，均減刑詳如附表所載，應執行有期
徒刑肆月又拾伍日，如易科罰金，以銀元參佰元即新臺幣玖佰元
折算壹日。
    理  由
一、查受刑人甲○○因於附表所列日期犯如附表所列之罪，經分
    別判處如附表所示之刑，均確定在案。茲檢察官以受刑人所
    犯如附表所列之罪，其犯罪時間均在中華民國96年4月24日
    以前，核與中華民國96年罪犯減刑條例第2條第1項第3款、
    第2條第2項但書規定相符，應依同條例第8條第1項、第10條
    第2項、第1項、第12條規定聲請裁定減刑及定其應執行之刑
    。
二、本件減刑聲請，經核尚無不合，應予准許。按「犯最重本刑
    為5年以下有期徒刑以下之刑之罪，依本條例規定減為6月以
    下有期徒刑、拘役者，應於為減刑裁判時，併諭知易科罰金
    折算之標準。」，中華民國96年罪犯減刑條例第9條定有明
    文。本件受刑人所犯如附表所示各罪，均為最重本刑5年以
    下有期徒刑之刑之罪，經減為如附表所示之刑，均屬6月以
    下有期徒刑，揆諸上揭規定，自應由本院於為減刑裁判時，
    併諭知易科罰金折算之標準。又受刑人所犯數罪合於數罪併
    罰規定，本院應依法就其各罪減得之刑合併定其應執行刑。
三、次按現行刑法第2條第1項規定：「行為後法律有變更者，適
    用行為時之法律。但行為後之法律有利於行為人者，適用最
    有利於行為人之法律」。受刑人行為後，刑法第51條、第41
    條業於94年2月2日總統令修正公布，並於95年7月1日施行，
    茲分述如下：
  (一)刑法第51條第5款已修正為：「數罪併罰定其應執行者：宣
    告多數有期徒刑者，於各刑中之最長期以上，各刑合併之刑
    期以下，定其刑期。但不得逾30年」，與舊法該條款規定：
    「數罪併罰定其應執行者：宣告多數有期徒刑者，於各刑中
    之最長期以上，各刑合併之刑期以下，定其刑期。但不得逾
    20年」相較，自以舊法規定之定應執行刑之上限為20年對受
    刑人較為有利，此為影響受刑人刑罰之法律效果，經比較新
    舊法之規定，應適用受刑人行為時之舊法，定其應執行之刑
    。
  (二)刑法第41條第1項前段已修正為：「犯最重本刑為5年以下有
    期徒刑以下之刑之罪，而受6個月以下有期徒刑或拘役之宣
    告者，得以新臺幣1千元、2千元或3千元折算1日，易科罰金
    。」，修正前之該條項規定則為：「犯最重本刑為5年以下
    有期徒刑以下之刑之罪，而受6個月以下有期徒刑或拘役之
    宣告，因身體、教育、職業、家庭之關係或其他正當事由，
    執行顯有困難者，得以（銀元)1元以上3元以下折算1日（嗣
    提高為100倍)，易科罰金。」。經比較修正前後之規定，亦
    以修正前之規定較有利於受刑人，爰依修正前之規定，諭知
    以銀元300元（即新臺幣900元)折算1日，為其易科罰金之折
    算標準。
四、另關於併科罰金，依中華民國罪犯減刑條例第2條第1項第3
    款，得減其金額之二分之一，但受刑人於減刑前就併科罰金
    部分已執行完畢，有刑案資料查註紀錄表及台中監獄報請撤
    銷假釋報告表各1紙可證，故依同減刑條例第13條第2項：「
    減刑前已繳納之罰金金額，算入減刑後之罰金金額。但其已
    繳納之金額，超過減刑後之金額者，其超過部分不算入之」
    ，因此，本院不再就併科罰金部分為減刑之諭知。另沒收不
    在減刑範圍以內，應照原判決執行（司法院院字第2787號(五)
    解釋參照），附此敘明。
五、依中華民國96年罪犯減刑條例第2條第1項第3款、第8條第 3
    項、第9條、第10條第1項、第2項、第12條，刑法第2條第 1
    項前段、94年2月2日修正前刑法第41條第1項前段、第51條
    第5款，廢止前罰金罰鍰提高標準條例第2條，裁定如主文。
中    華    民    國    99    年     2    月     9    日
            刑事第五庭  審判長法  官  趙  春  碧
                              法  官  賴  恭  利
                              法  官  何  秀  燕
以上正本證明與原本無異。
如不服本裁定，應於裁定送達後五日內向本院提出抗告書狀（須
附繕本）。
                              書記官  郭  振  祥
中    華    民    國    99    年     2    月     9    日
                臺灣臺中地方法院檢察署
        受刑人甲○○減刑及定應執行刑案件一覽表
┌──────────┬────────────┬────────────┐
│編            號    │           1            │           2            │
├──────────┼────────────┼────────────┤
│罪            名    │麻醉藥品管理條例        │賭博                    │
├──────────┼────────────┼────────────┤
│宣     告     刑    │有期徒刑4月             │有期徒刑7月             │
├──────────┼────────────┼────────────┤
│犯   罪   日  期    │82.05.20                │82.05.18~82.05.20       │
├──────────┼────────────┼────────────┤
│偵查（自訴）機關    │臺中地檢82年度偵字第9791│臺中地檢82年度偵字第9791│
│年   度   案  號    │號                      │號                      │
├─┬────────┼────────────┼────────────┤
│最│法        院    │臺中地院                │中高分院                │
│後├────────┼────────────┼────────────┤
│事│案        號    │82年度易字第7516號      │83年度上易字第206號     │
│實├────────┼────────────┼────────────┤
│審│判  決 日 期    │82.11.22                │83.01.31                │
├─┼────────┼────────────┼────────────┤
│確│法        院    │臺中地院                │中高分院                │
│定├────────┼────────────┼────────────┤
│判│案        號    │82年度易字第7516號      │83年度上易字第206號     │
│決├────────┼────────────┼────────────┤
│  │判決確定日期    │82.12.27                │83.01.31                │
├─┴────────┼────────────┼────────────┤
│  所  犯  法  條    │麻醉藥品管理條例第13條之│刑法第268條後段         │
│                    │1第2項第4款             │                        │
├──────────┼────────────┼────────────┤
│合於96年罪犯減刑條例│第2條第2項但書          │第2條第2項但書          │
├──────────┼────────────┼────────────┤
│減刑後徒刑、拘役或罰│減為有期徒刑2月         │減為有期徒刑3月15日     │
│金金額或褫奪公權期間│                        │                        │
├──────────┼────────────┼────────────┤
│備            註    │臺中地檢83年度執更字第  │臺中地檢83年度執更字第  │
│                    │2150號                  │2150號                  │
└──────────┴────────────┴────────────┘

司法院資訊處製作；財團法人民間司法改革基金會備份。
